最高法院刑事判決　　　　　　　　　　　　　　　　八十六年度台非字第二八九號
　　上訴人　最高法院檢察署檢察總長
　　被　告　甲○○
右上訴人因被告賭博案件，對於台灣台中地方法院中華民國八十六年二月十九日第一
審確定判決（八十六年度易字第四二八號，起訴案號：台灣台中地方法院檢察署八十
五年度偵字第二三四一六號）認為違法，提起非常上訴，本院判決如左：
    主  文
原判決撤銷。
甲○○連續意圖營利，聚眾賭博，處有期徒刑伍月，如易科罰金，以佰元折算壹日
。
六合彩簽單肆張均沒收。
    理  由
非常上訴理由稱：「按累犯，依刑法第四十七條規定，必須受有期徒刑之執行完畢，
或受無期徒刑或有期徒刑一部之執行而赦免後，五年以內再犯有期徒刑以上之罪者，
方能構成。本件原判決事實據引起訴書之記載，認定被告甲○○意圖營利，且基於概
括之犯意，自八十五年十一月二十六日起，在台中縣外埔鄉○○村○○路四○四號經
營六合彩賭博，供不特定人簽賭，嗣同年十二月五日為警查獲移送。而甲○○曾於八
十年間因賭博罪，經判處有期徒刑五月，併科罰金三萬元確定，於八十年八月十六日
易科罰金執行完畢等情，則被告犯本案賭博罪之時間，距前案刑之執行完畢已逾五年
，自與累犯之構成要件不合，而原判決竟引用刑法第四十七條規定認定被告應成立累
犯，並依法加重其刑，自有判決適用法則不當之違背法令，案經確定，且對被告不利
，應依刑事訴訟法第四百四十一條、第四百四十三條提起非常上訴，以資救濟。」等
語。
本院按受有期徒刑之執行完畢，或受無期徒刑或有期徒刑一部之執行而赦免後，五年
以內再犯有期徒刑以上之罪者，為累犯，刑法第四十七條定有明文。本件原判決認定
被告甲○○意圖營利，基於概括之犯意，自民國八十五年十一月二十六日起，在台中
縣外埔鄉○○村○○路四○四號經營六合彩賭博，嗣於同年十二月五日為警查獲，並
扣得被告所有供經營六合彩犯罪所用之六合彩簽單四張。而被告曾於八十年間曾犯賭
博罪，經判處有期徒刑五月，併科罰金三萬元確定，於八十年八月十六日易科罰金執
行完畢等情。則被告犯本案賭博罪之時間，距前案執行完畢已逾五年，自與累犯加重
其刑之規定不合。乃原判決竟引用刑法第四十七條認被告應成立累犯，並依法加重其
刑，顯有適用法則不當之違背法令。案經確定，且於被告不利，非常上訴意旨，執以
指摘，洵有理由，應由本院將原判決撤銷，另行改判，論甲○○連續意圖營利，聚眾
賭博罪。審酌其犯罪一切情狀，量處有期徒刑五月，如易科罰金以三百元折算一日，
扣案之六合彩簽單四張為被告所有，供犯罪所用之物，併依法宣告沒收，以資救濟。
據上論結，應依刑事訴訟法第四百四十七條第一項第一款但書、刑法第五十六條、第
二百六十八條、第四十一條、第三十八條第一項第二款、罰金罰鍰提高標準條例第一
條前段、第二條，判決如主文。
中      華      民      國    八十六    年      九      月     十一     日
                              最高法院刑事第五庭
                                  審判長法官  陳  錫  奎
                                        法官  洪  清  江
                                        法官  李  璋  鵬
                                        法官  吳  昆  仁
                                        法官  劉  介  民
      右正本證明與原本無異
                                              書  記  官
中      華      民      國    八十六    年      九      月     十八     日
